臺灣雲林地方法院交通事件裁定　　　　　　　　　　九十三年度交聲字第一一三號
　　原處分機關　交通部公路總局嘉義區監理所雲林監理站
　　異　議　人
　　即受處分人　甲○○
右列異議人因違反道路交通管理處罰條例案件，對於交通部公路總局嘉義區監理所雲
林監理站民國九十三年五月五日所為之裁決處分（原處分案號：雲監五字第裁七二─
Ｄ九Ｂ一三六四三三號、雲監五字第裁七二─Ｃ0000000號），聲明異議，
本院裁定如左：
    主  文
原處分均撤銷。
甲○○不罰。
    理  由
一、原處分機關交通部公路總局嘉義區監理所雲林監理站以異議人甲○○於民國九十
    年十一月十三日十八時四十分許，駕駛車號ＫＲ─五四九九號自用小客車行經桃
    園縣中壢市○○○路時，因違規「右側超車」，經桃園縣警察局中壢分局普仁派
    出所員警當場攔停後，以異議人有違反道路交通管理處罰條例第四十七條第三款
    規定之行為掣單舉發；又於九十年十二月十五日九時四十五分許，駕駛車號Ｕ四
    ─八九三九號自用小客車行經台北縣新莊市○○路與新泰路口時，因不遵守道路
    交通號誌之指示行駛（未依左轉指示燈之指示左轉），經台北縣警察局新莊交通
    分隊員警當場攔停後，以異議人有違反道路交通管理處罰條例第六十條第二項第
    三款規定之行為掣單舉發。嗣異議人均未於舉發通知單上所載應到案日期前（分
    別為九十年十一月二十八日及九十年十二月三十日前）到案，原處分機關乃分別
    依上開條例第四十七條第三款、第六十條第二項第三款及違反道路交通管理事件
    統一裁罰基準表規定，各裁罰異議人新台幣（下同）二千四百元及一千八百元罰
    鍰。
二、聲明異議意旨略以：裁決書所載違規之車輛，係不同之車號，且均非異議人所有
    ，所載違規日期，異議人亦皆未到過該兩處所，再者，該兩張違規紅單上之簽名
    ，與異議人之簽名比對，亦均不同，而異議人之汽、機車駕駛執照，曾於九十年
    七月間遭竊遺失，於九十年八月二日補發，可能係他人持異議人所遺失之駕照而
    為違規之行為，為此提出異議等語。
三、原處分機關認異議人分別於右揭時、地有「右側超車」及「不遵守道路交通號誌
    之指示行駛」之違規行為而予以裁罰，無非以違規人於桃園縣警察局九十年十一
    月十三日桃警局交字第Ｄ九Ｂ一三六四三三號舉發違反道路交通管理事件通知單
    及台北縣警察局九十年十二月十五日北縣警交字第Ｃ0000000號舉發違
    反道路交通管理事件通知單上之「收受通知聯者簽章」欄內簽署「甲○○」為其
    論據。惟查，車號ＫＲ─五四九九號自用小客車於違規當時係案外人林慶星所有
    ，車號Ｕ四─八九三九號自用小客車則係案外人詠德實業有限公司所有，均非異
    議人所有等情，有汽車車籍查詢表二紙在卷可稽，而林慶星經本院合法傳喚並未
    到庭，經本院函詢詠德實業有限公司關於車號Ｕ四─八九三九號自用小客車之使
    用情形，亦未見覆，異議人又否認認識前揭二車之車主，則異議人如何取得上開
    汽車並予以駕駛使用，已非無疑；且經本院當庭請異議人書寫「甲○○」字樣二
    十遍，與上開二紙舉發通知單上「甲○○」筆跡以肉眼比對結果，無論在運筆方
    式、風格及筆順的流暢性方面，均迥不相牟，此亦有上開二紙舉發違反道路交通
    管理事件通知單、異議人書寫「甲○○」字樣之筆錄紙一份附卷可稽，參以異議
    人之「重型機車」與「職業小型車」駕駛執照確實均於九十年八月二日補發，此
    有前開二駕駛執照影本、本院公務電話紀錄一紙在卷可憑，可見異議人所辯其駕
    照於九十年七月間遭竊遺失等語，應屬非虛，而上開桃園縣警察局九十年十一月
    十三日桃警局交字第Ｄ九Ｂ一三六四三三號舉發違反道路交通管理事件通知單上
    所載駕駛人年籍於「出生年月日」欄上竟載為「五十八年三月十日」，與異議人
    之出生年月日為「五十六年三月十日」（此有法務部戶役政連結作業系統表附卷
    可查）有所不符，足認異議人之汽、機車駕駛執照遭竊後為人變造使用之可能性
    極高（內政部警政署國道公路警察局第六警察隊以異議人於九十年十一月十七日
    三時九分，駕駛車號三Ｈ─一四七○號自用小客車行經國道三號北上五十七公里
    處時超速違規而予以掣單舉發，經異議人提出申訴後，亦認上開違規與異議人無
    關，有被冒用之嫌，而建請監理機關註銷，並經原處分機關同意辦理，惟因該車
    車主林勳賢無法通知到案，致迄未發現冒用之嫌疑人。此有該隊九十三年四月二
    十六日公警國交訴字第○九三○○○○五九六號函、九十三年八月二十六日公警
    六交字第○九三○○○七七八六號函、原處分機關九十三年五月七日九三雲監稽
    違字第甲二七四九號函在卷可考），是本件自難以違規人提出身分證件供舉發員
    警登載年籍資料，而遽認異議人即為違規當時之駕駛人。本件原處分機關認定異
    議人有前開「右側超車」及「不遵守道路交通號誌之指示行駛」之違規行為，既
    無確切證據足資認定，復查無其他積極證據足以證明異議人有上開違規行為，自
    難認異議人有何違反道路交通管理處罰條例之行為。從而，原處分機關依道路交
    通管理處罰條例第四十七條第三款、第六十條第二項第三款及違反道路交通管理
    事件統一裁罰基準表規定，各裁罰異議人二千四百元及一千八百元罰鍰，均容有
    未洽，原處分均應予撤銷，並由本院逕為不罰之諭知。
四、據上論結，應依道路交通管理處罰條例第八十七條第二項、道路交通案件處理辦
    法第二十條前段，裁定如主文。
中     華      民      國     九十三    年      十一     月   二十四    日
                                        臺灣雲林地方法院交通法庭
                                            法  官  李明益
右正本證明與原本無異。
如不服本裁定，應於裁定送達後五日內向本院提出抗告狀。
                                            書記官  莊正彬
中     華      民      國     九十三    年      十一     月   二十四    日
